【裁判字號】    98,交聲,841
【裁判日期】    980921
【裁判案由】    違反道路交通管理處罰條例聲明異議
【裁判全文】
臺灣桃園地方法院交通事件裁定         98年度交聲字第841號
移送機關即
原處分機關  交通部公路總局新竹區監理所中壢監理站
異  議  人
即受處分人  丙○○
上列異議人因違反道路交通管理處罰條例案件，對於交通部公路
總局新竹區監理所桃園監理站於民國98年3月2日所為之處分（原
處分案號：壢監裁字第裁53-Z1B011075號），聲明異議，本院裁
定如下：
    主  文
異議駁回。
    理  由
一、原處分意旨略以：異議人即受處分人丙○○所有之車牌號碼
    L5-5847號自用小客車，於民國98年1月9日下午3時21分許，
    行經國道一號高速公路南下四十一點二公里處時，為內政部
    警政署國道公路警察局泰山分隊警員查獲有「經雷射槍測定
    行速一百二十四公里，限速一百公里，超速二十四公里」之
    違規，遂當場填掣公警局交字第Z1B011075 號舉發違反道路
    交通管理事件通知單（下稱舉發單）舉發，受處分人不服提
    出陳述，經原處分機關調查後，認受處分人上開違規行為明
    確，爰依道路交通管理處罰條例第三十三條第一項第一款之
    規定，裁處罰鍰新臺幣（下同）三千五百元，並依同法第六
    十三條規定記違規點數一點等語。
二、聲明異議意旨略以：受處分人當天約以時速一百至一百零五
    公里之速度行駛於高速公路內側第二車道，有與前車保持安
    全距離，未任意變換車道及超越左右車輛之行為，如受處分
    人係以時速一百二十四公里之速度高速行駛，怎可能沒有超
    越左右車輛、與左右車輛並行及變換車道之行為，警員執勤
    取締勤務應牢記違規車輛之特徵，使受處分人確信其舉發情
    形無誤，為此聲明異議，請求撤銷不當之裁罰處分云云。
三、按汽車行駛高速公路及快速公路，應依速限標誌指示，高速
    公路及快速公路交通管制規則第五條第一項前段定有明文。
    次按汽車行駛於高速公路、快速公路或設站管制之道路，不
    遵使用限制、禁止、行車管制及管理事項之管制規則，而有
    行車速度超過規定之最高速限或低於規定之最低速限者，處
    汽車駕駛人三千元以上六千元以下罰鍰；並記違規點數一點
    ，道路交通管理處罰條例第三十三條第一項第一款、第六十
    三條第一項第一款分別定有明文。
四、受處分人固坦承其有於上開時、地駕駛車號L5-5847 號自用
    小客車為警舉發超速行駛之事實，惟矢口否認有何違反道路
    交通管理處罰條例之違規行為，並以上情置辯。經查：
（一）受處分人於上揭時、地，經內政部警政署國道公路警察局
      泰山分隊警員乙○○、甲○○共同查獲超速行駛之違規事
      實並予掣單舉發乙情，業經證人乙○○於本院訊問時證稱
      ：當天是我與警員甲○○一起執行勤務，是我操作測速儀
      ，我是站在巡邏車駕駛座的車門外，我確定沒有取締錯車
      輛，我們當時確實有測到受處分人違規等語明確，而受處
      分人所駕駛上開自用小客車車身顏色為深綠色，亦有汽車
      車籍查詢資料在卷可憑，核與證人乙○○證述受處分人駕
      駛之上開自用小客車車身顏色相符，並有舉發單及裁決書
      在卷足佐，是證人乙○○上開證詞應可採信。再者，舉發
      本件違規所使用之雷達測速器材，業已通過經濟部標準檢
      驗局國家標準檢驗合格，領有檢定合格證書乙節，有證人
      乙○○當庭提出之經濟部標準檢驗局雷達測速儀檢定合格
      證書（檢定合格單號碼：J0GB0000000 、檢定日期：97年
      12月15日、有效期限：98年12月31日）在卷供參，可見證
      人乙○○在取締本件受處分人之超速違規行為時，該雷達
      測速儀係在檢定合格期間內，儀器本身功能正常，是該雷
      達測速儀測量之結果，堪可採信。
（二）依受處分人於交通違規案件陳述單僅提及：受處分人車輛
      後方尾隨一台深藍色喜美客車等語，並有證人乙○○、於
      本院審理時結證稱：當天天色良好非常晴朗，視線沒有障
      礙，該路段車流量正常，車速都在一百公里以上，異議人
      係行駛在內側第二車道，我取締受處分人車輛當時，其左
      右車道沒有其他車輛，因為當時車流量正常，所以前後也
      沒有跟的很緊的車子，測速時是對準受處分人車輛之車頭
      ，測量的角度不可能檢測到其他車輛，那是一對一的，且
      測量當時也沒有其他車輛，僅有受處分人一台車，而且雷
      射槍是點對點，所以不會有測錯對象的情形等語，與證人
      甲○○於本院經隔離訊問時亦證稱：當天執行取締本件違
      規時，乙○○警員是負責操作雷射測速儀，受處分人行經
      該路段時是在內側第二車道，我沒印象當時受處分人的車
      道有無其他車輛與他很密接，當天天氣良好，可以看的很
      清楚等語明確，則該車既係在受處分人所駕駛之自用小客
      車車後，對證人乙○○操作雷達測速儀，以測量行駛在前
      之受處分人車頭是否有超速行為乙節，即不生任何影響，
      亦無誤判之可能，是受處分人所辯證人可能是測量到後方
      車輛云云，即難採信。
（三）又受處分人於本院審理時供稱：警察從我車後開車追上來
      ，當場有拿雷達測速儀給我看，且證人乙○○於本院審理
      時亦具結證稱：我發現受處分人違規時，有揮動指揮棒，
      請受處分人停車，甲○○有開啟警示燈及鳴笛，但是受處
      分人都沒有停下來，所以我們就駕駛警車尾隨受處分人的
      車，從他的前面將他攔停下來，我有跟受處分人說明違規
      之事實，也出示測速儀上面的數字給他看等語，及證人甲
      ○○於本院審理時亦結證稱：楊警員告訴我受處分人超速
      ，所以我開啟警示燈及警報器，楊警員用指揮棒要攔停受
      處分人，但是受處分人沒有停下來，所以我們就在過林口
      路段將受處分人攔停，我們把超速的事情告訴受處分人，
      也有出示雷射測速儀給受處分人看等語明確，則證人乙○
      ○、甲○○於發現受處分人有超速之違規行為時，既已出
      示雷達測速儀予受處分人觀看，故受處分人指摘執行警員
      應牢記違規車特點予以說明，讓駕駛者確認所述情形相符
      云云，即與事實不符。
五、綜上所述，本件受處分人違規事證明確，原處分機關依道路
    交通管理處罰條例第三十三條第一項第一款、第六十三條第
    一項第一款之規定，裁處罰鍰三千五百元，並記違規點數一
    點，核無違誤，受處分人之異議為無理由，應予駁回。
據上論斷，應依道路交通管理處罰條例第八十七條第二項，道路
交通案件處理辦法第十九條，裁定如主文。
中    華    民    國    98    年    9     月    21    日
                        交通法庭  法  官  李文娟
以上正本證明與原本無異。
如不服本裁定，應於裁定送達後5 日內向本院提出抗告狀。
                                  書記官  蕭秀蓉
中    華    民    國    98    年    9     月    21    日


司法院資訊處製作；財團法人民間司法改革基金會備份。
